臺灣臺南地方法院刑事判決　　　　　　　　　　　　九十二年度訴字第一二五三號
　　公　訴　人　臺灣臺南地方法院檢察署檢察官
　　被　　　告　甲○○
右列被告因違反毒品危害防制條例案件，經檢察官提起公訴（九十二年度毒偵緝字第
三四八號），及併案提起公訴（九十二年度毒偵字第一九二八號）本院判決如左：
    主  文
甲○○連續施用第一級毒品，累犯，處有期徒刑壹年。
    事  實
一、甲○○前曾因施用第一級毒品海洛因案件（一犯），經本院以八十八年度毒聲字
    第三一七七號裁定諭知送觀察、勒戒後，認無繼續施用毒品之傾向，由臺灣臺南
    地方法院檢察署檢察官於民國（下同）八十八年十月二十一日以八十八年度毒偵
    字第五六一號不起訴處分書為不起訴處確定後，復於五年內，再因施用第一級毒
    品海洛因案件（二犯），經本院以八十九年度毒聲字第一三四六號裁定諭知送觀
    察、勒戒後，認有繼續施用毒品之傾向，經本院以八十九年度毒聲字第二０一八
    號裁定諭知令入戒治處所施以強制戒治，並由臺灣臺南地方法院檢察署檢察官提
    起公訴，經本院於八十九年十一月九日以八十九年度南簡字第六六五號刑事判決
    判處有期徒刑七月，緩刑三年確定（嗣因再犯而被撤銷緩刑）；其再因施用第一
    級毒品海洛因案件（三犯），經本院於九十年八月二十二日以九十年度訴字第八
    三一號刑事判決判處有期徒刑十月確定。其又因施用第一級毒品海洛因案件（四
    犯），經本院於九十年十月四日以九十年度易字第一九二０號刑事判決判處有期
    徒刑四月確定；嗣經本院定其應執行刑確定，其總計應執行有期徒刑一年七月，
    執行期滿日為九十二年七月九日，嗣其於執行中獲假釋付保護管束，並於九十二
    年七月九日保護管束未被撤銷而執行完畢。詎甲○○竟復基於施用第一級毒品海
    洛因之概括犯意，連續自九十二年五月八日之前三日起至九十二年九月二十九日
    十七時許，分別在其台南市朋友家以燒烤海洛因吸煙方式或在台南市○○路青年
    公園以海洛因混合礦泉水後用針筒注射方式，多次施用第一級毒品海洛因（五犯
    ），而分別於九十二年五月八日到臺灣臺南地方法院檢察署觀護人室報到時經觀
    護人於該日採尿送驗後查獲，及於九十二年九月二十九日二十一時二十分許在台
    南市○○街一之二十九號前，為警查獲。
二、案經臺灣臺南地方法院檢察署檢察官偵查起訴。
    理  由
一、本件係經被告甲○○於準備程序當庭表示認罪，而經本院裁定以簡式審判程序加
    以審理，則依據刑事訴訟法第二百七十三條之二、同法第一百五十九條第二項之
    規定，不適用傳聞法則有關限制證據能力之相關規定，合先敘明。
二、右揭事實業據被告甲○○於本院審理時供承不諱，並有臺灣臺南地方法院檢察署
    受保護管束人（被告）尿液檢體監管紀錄表一份及被告全國前案紀錄表、刑案資
    料查註紀錄表、施用毒品案件紀錄表附卷可資佐證。又被告於九十二年五月八日
    為觀護人所採尿液及其於九十二年九月二十九日二十一時二十分許警訊時所採尿
    液，經送驗結果均呈嗎啡陽性反應，有長榮大學九十二年五月二十二日之確認報
    告書一份及台南市衛生局九十二年十月十五日南市衛驗字第920733號尿液檢驗成
    績書一份在卷足憑。而海洛因施用入人體後，水解還原成嗎啡，再循嗎啡之代謝
    方式排出體外。綜上所述，事證明確，被告甲○○之犯行應堪認定。
三、核被告甲○○所為，係犯毒品危害防制條例第十條第一項之施用第一級毒品罪（
    毒品危害防制條例雖於九十二年七月九日修正公布，並自九十三年一月九日施行
    ，惟適用新法、舊法對被告之結果均一樣，自應依刑法第二條第一項前段適用新
    法，即適用修正後之毒品危害防制條例）。其持有毒品海洛因之低度行為，為施
    用之高度行為所吸收，不另論罪。其先後多次施用第一級毒品海洛因，時間緊接
    ，犯罪構成要件相同，顯係基於概括之犯意為之，應依連續犯之規定加重其刑。
    又被告甲○○曾經本院於八十九年十一月九日以八十九年度南簡字第六六五號刑
    事判決判處有期徒刑七月，緩刑三年確定（嗣因再犯而被撤銷緩刑）；其再因施
    用第一級毒品海洛因案件（三犯），經本院於九十年八月二十二日以九十年度訴
    字第八三一號刑事判決判處有期徒刑十月確定。其又因施用第一級毒品海洛因案
    件（四犯），經本院於九十年十月四日以九十年度易字第一九二０號刑事判決判
    處有期徒刑四月確定；嗣經本院定其應執行刑確定，其總計應執行有期徒刑一年
    七月，執行期滿日為九十二年七月九日，嗣其於執行中獲假釋付保護管束，並於
    九十二年七月九日保護管束未被撤銷而執行完畢，有台灣台南地方法院檢察署刑
    案資料查註紀錄表及被告全國前案紀錄表在卷可按，其於執行完畢後，五年以內
    再犯本件有期徒刑以上之罪，為累犯（檢察官於起訴書記載被告未構成累犯，顯
    有誤會），應依法加重其刑，並遞加之。
四、檢察官到庭時聲請量處被告有期徒刑一年二月，本院審酌被告甲○○對戒除毒癮
    之意志不堅，復參酌其犯罪之動機、目的、手段、所生危害及其犯後坦承犯行、
    態度良好等一切情狀，爰量處有期徒刑一年，以示懲儆。
據上論斷，應依刑事訴訟法第二百七十三條之一第一項、第二百九十九條第一項前段
，毒品危害防制條例第十條第一項，刑法第二條第一項前段、第五十六條、第四十七
條、第十一條前段，判決如主文。
本案經檢察官乙○○到庭執行職務
中      華      民      國      九十三    年    一      月     十二     日
                                  臺灣臺南地方法院刑事第十庭
                                          法  官  林勝利
右正本證明與原本無異
如不服本判決應於送達後十日內向本院提出上訴狀。（應附繕本）
                                          書記官  陳怡吟
中      華      民      國      九十三    年    一      月     十二     日
附錄本案論罪科刑法條：
毒品危害防制條例第十條第一項
  施用第一級毒品者，處六月以上五年以下有期徒刑。
